【裁判字號】    90,易,2457
【裁判日期】    920325
【裁判案由】    賭博
【裁判全文】
臺灣桃園地方法院刑事判決                          九十年度易字第二四五七號
    公  訴  人  臺灣桃園地方法院檢察署檢察官
    被      告  丁○○
右列被告因賭博案件，經檢察官提起公訴（九十年度偵字第六八七三號）及移
審理（九十年度他字第四四八號、九十一年度偵字第一二０八五號），本院判決如左
：
    主    文
丁○○無罪。
    事    實
一、公訴意旨略以：被告丙○○（本院已審結）係設在桃園縣中壢市○○路二六０號
    一、二樓之公眾得出入之「寶島電子遊藝場」負責人，該店業依電子遊戲業管理
    條例規定辦理營利事業登記及營業級別（限制級）登記，經核准經營「娛樂類」
    電子遊戲場業，於九十年一月一日以月薪新台幣（下同）二萬一千元雇用被告子
    ○○（本院已審結）擔任現場負責人，於九十年四月六日以月薪一萬七千元雇用
    辰○○（本院已審結），於九十年三月五日以一萬七千元雇用寅○○（本院已審
    結）任開分之工作，於九十年四月五日以月薪一萬七千元雇用丑○○從事打雜幫
    客人倒茶水等工作，於九十年一月初以月薪二萬一千元雇用壬○○擔（本院已審
    結）任外場工作。詎渠等竟共同基於賭博營生為業之犯意聯絡，丙○○自民國九
    十年一月五日（起訴書誤載為八十九年間某日起）經主管機關核准登記起，其餘
    受雇人子○○等自受雇時起，利用丙○○在上址擺設電動機具頑皮豹五十二台（
    含ＩＣ板五十二片）、六人座賓果輪盤一台（含ＩＣ板六片）及八人座賽馬一台
    （含ＩＣ板九片），與來店不特定客人賭博財物，其賭博方式為賭客以每次新臺
    幣一千元開一千分，賭客憑其開分所得之積分每次押注不等之分數，倘未押中，
    該次賭資即歸丙○○等人贏取，若押中，則依壓中之倍數累積積分。賭客賭贏累
    積之分數經開分員寅○○洗分後，子○○等內場人員以一包香煙代表一千分交予
    賭客，子○○、丑○○等即以無線電對講機跟外場壬○○聯絡賭客兌換現金事宜
    ，賭客至外場憑香煙代表之積分與壬○○依原比例兌換現金。丙○○、子○○、
    辰○○、寅○○、丑○○及壬○○均恃此維生，以之為常業。其中賭客癸○○自
    九十年二月間起至同年四月十八日止，先後在上址遊藝場把玩機具並兌換現金十
    次。迨於九十年四月十八日十二時三十分許，適有客人卯○○（本院已審結）、
    乙○○（本院已審結）、戊○○（本院已審結）、丁○○、甲○○（本院已審結
    ）、庚○○（本院已審結）、己○○（本院已審結）、巳○○（本院已審結）、
    辛○○（本院已審結）、癸○○（本院已審結）在上址遊藝場把玩上開電動具為
    警當場查獲，並扣得上開電動機具頑皮豹五十二台（含ＩＣ板五十二片）、六人
    座賓果輪盤一台（含ＩＣ板六片）及八人座賽馬一台（含ＩＣ板九片），並分別
    自壬○○、寅○○、子○○、癸○○、辰○○身上取出犯罪所得之財物五萬八千
    元、七千元、三萬元、三千元（按癸○○當日向壬○○兌換三千元，故在癸○○
    身上查獲其餘七千三百元屬癸○○所有）及一萬八千元，分別在丑○○、壬○○
    身上查獲供店內與外場聯絡兌換現金用之無線電對講機各一台，在壬○○身上查
    獲賭客兌換現金交予之七星牌香煙十五包及電子計算機一台，因任被告丁○○涉
    有刑法第二百六十六條第一項之賭博罪嫌云云。
二、按犯罪事實應依證據認定之，無證據不得推定其犯罪事實，刑事訴訟法第一百五
    十四條定有明文。又所謂認定犯罪事實之證據，係指足以認定被告確有犯罪行為
    之積極證據而言 (最高法院二十九年上字第三一0五號判例參照)。訊據被告丁○○於警訊中固坦承為警查獲時有在該遊藝場，惟均堅決否認有何賭博犯行，辯稱
    ：該遊藝場均為純屬娛樂性質，累積之分數可兌換香煙，不可以兌換金錢等語。
三、經查：為警查獲之客人卯○○、乙○○、戊○○、庚○○、己○○、巳○○、辛○○等均表示，該遊藝場均為純屬娛樂性質，累積之分數可兌換香煙，不可以兌
    換金錢等語，且經本院判決卯○○等人無罪在案。又查寶島遊藝場老闆及員工被
    告丙○○、子○○、辰○○、寅○○及丑○○均否認有兌換現金予客人，僅被告
    壬○○承認有兌換現金予賭客被告癸○○，並未兌換現金予其他被告卯○○等九
    人，業如本案被告丙○○、子○○、辰○○、寅○○及丑○○等人之判決理由內
    詳述。按賭博是犯罪行為，衡以隱密方式進行，且就經營業者而言，客人能將押
    注金額玩光，不兌回現金，所得利潤最高，是被告丙○○等人上開供述，符合經
    驗法則，應可採信。足認本件被告丙○○等人經營賭博電玩之方式，係不公開告
    知客人可以兌換現金，以免遭取締，如熟客介紹或客人一再要求，始同意兌換現
    金，並非每個客人均知道可以洗分兌換現金。同案被告卯○○等人及被告丁○○
    固然前往於上揭時、地把玩電動機具，然上開機具本質上屬娛樂檯，同案被告卯
    ○○等人自警訊、偵查中及審理中均否認知道可以兌換現金，其餘寶島遊藝場之
    老闆及員工被告丙○○、子○○等亦均否認有兌換現金予被告卯○○等人及被告
    丁○○，並無積極證據足認被告丁○○知情而以金錢輸贏為目的與被告丙○○、
    子○○、辰○○、寅○○、丑○○及壬○○等人對賭，即與賭博係以偶然之事實
    決定財物之得失之情形有間。而被告丁○○在該遊藝場把玩電動玩具機台與賭博
    之要件有間，是不能證明被告丁○○犯罪，此部分自應為被告丁○○無罪之諭知
    。
三、被告丁○○經公示送達合法傳喚，無正當理由不到庭，本院認本件此部分係應諭
    知被告丁○○無罪之判決，依刑事訴訟法第三百零六條之規定，爰不待其陳述逕
    行判決。
四、又臺灣桃園地方法院檢察署九十年度他字第四四八號，移送併案審理意旨另以被
    告丙○○、子○○、壬○○、丑○○、寅○○、辰○○等人在上址以上述之方法
    與賭客賭博云云，經查檢察官移送審理部分係桃園地方法院檢察署檢察官接獲民
    眾檢舉，於九十年四月十七日簽發搜索票，由桃園縣警察局中壢分局於九十年四
    月十八日至上址遊藝場實施搜索查獲，與本件為同一事實，本院自應併予審理論
    究，附此敘明。
五、又臺灣桃園地方法院檢察署九十一年度偵字第一二０八五號，移送併案意旨另指
    被告丙○○、寅○○自九十年十一月十九日為警查獲後起至九十一年六月二十六
    日止在上址即以上述方法與賭客賭博云云。檢察官此部分移送本院併案審理部分
    ，與被告丁○○間並無任何關聯，附此敘明。
據上論結，應依刑事訴訟法第三百零一條第一項、第三百零六條，判決如主文。
本案經檢察官黃俊華到庭執行職務。
中      華      民      國    九十二    年      三      月    二十五    日
                                臺灣桃園地方法院刑事第六庭
                                      法  官  黃永定
右正本證明與原本無異。
如不服本判決，應於判決送達後十日內，向本院提出上訴狀。
                                      書記官  邱仲騏
中      華      民      國    九十二    年      三      月    二十五    日


司法院資訊處製作；財團法人民間司法改革基金會備份。
